

Kontak

**** 0856-5887-9537 | 0813-7408-6084

DS.Pelayangan RT 001Kec.Ma.Tembesi Batanghari

Pendidikan

2006-2007

IPI-LEPPINDO JAMBI

Computer Informatika

2003-2006

SMAN2BATANGHARI

Jurusan IPA

2000-2003

SMP N.1 TEMBESI

Skill

- Ms.Office
 (Excel, Word, Acces, PPT)
- Design Grafis
- WebDesign

M. Riko Haryadi

Professional Multitalenta

Profil

Saya merupakan seorang yang pekerja keras memiliki integritas yang tinggi. Dan saya dikenal sebagai seseorang yang berdedikasi dan teliti dalam pekerjaan. Saya memiliki kepribadian yang ramah dan mudah bergaul. Saya senang bertemu dengan orang-orang baru dan belajar dari pengalaman mereka.

Pengalaman Kerja

2008-2009

PT.GEMA NUSA LESTARI

Jabatan Kepala Gudang

- * Menginput / Mendata Barang masuk dan keluar
- * Melaporkan total Rupiah pemakaian barang gudang ke kepala Shift dan
- . Kepala Pabrik
- * Membuat Laporan Bulanan Stok Gudang

2009-2011

PT.GONDARI JAMBI

Jabatan SPV-Merchandiser Unilever Team

- * Memastikan Team menjalankan Program display Sesuai dengan Planogram
- * Memastikan Promo-Promo sampai ke Outlet outlet

2011-2015

PT.ANGKASA MULYA (Dist Unilever)

Jabatan OM (Operational Manager)

- * Memastikan operasional distribusi berjalan dengan baik
- * Bertanggung jawab atas segala aset dan operasional distributor
- * Memastikan Target penjualan tercapai

2015-2019

PT.ENHA PUTRA BUNGO (Dist. Unilever)

Jabatan Kepala Admin

- * Memastikan Team bekerja sesuai jobdesk / fungsi masing masing
- * Validasi Tagihan tagihan ke lapangan
- * Melaporkan Piutang Overdue Ke kepala Cabang dan GM
- * Melakukan Stok Opname Gudang Per 3 bulan sekali

2019-2023

PT.MANNA DISTRINDO

Jabatan Kepala Admin

- * Memastikan Team bekerja sesuai jobdesk / fungsi masing masing
- * Validasi Tagihan tagihan ke lapangan
- * Melaporkan Piutang Overdue Ke kepala Cabang dan Owner
- * Melakukan Stok Opname Gudang Per 3 bulan sekali